臺灣高等法院民事裁定
109年度聲字第144號
聲  請  人  東煌營造有限公司


法定代理人  王博夫  
聲  請  人  和泰興營造股份有限公司

法定代理人  蘇明芬  

相  對  人  開寀建設股份有限公司


法定代理人  宋建鉑  
上列當事人間請求撤銷仲裁判斷事件，聲請人聲請停止執行，本
院裁定如下：
   主      文
准聲請人供擔保新臺幣參佰柒拾萬元後，臺灣士林地方法院一○
七年度司執字第二三三六號強制執行事件之強制執行程序，於本
院一○九年度重上字第七七號事件之訴訟程序終結確定前，應予
停止。
    理      由
一、按有回復原狀之聲請，或提起再審或異議之訴，或對於和解
    為繼續審判之請求，或提起宣告調解無效之訴、撤銷調解之
    訴，或對於許可強制執行之裁定提起抗告時，法院因必要情
    形或依聲請定相當並確實之擔保，得為停止強制執行之裁定
    ，強制執行法第18條第2項定有明文。次按當事人提起撤銷
    仲裁判斷之訴者，法院得依當事人之聲請，定相當並確定之
    擔保，裁定停止執行，仲裁法第42條第1項定有明文。又法
    院依仲裁法第42條第1項裁定准債務人供擔保停止執行，此
    項擔保係備供債權人因停止執行所受損害之賠償，故其金額
    之多寡，應以債權人因債務人聲請停止執行不當可能遭受之
    損害為衡量之標準，除債權人未能即時受償所受之損害外，
    自亦包括其債權因停止執行之拖延，致相對人資力變更而無
    法獲償所受之損害在內（最高法院106年度台抗字第458號、
    97年度台抗字第572號民事裁定意旨參照）。 
二、聲請意旨略為：兩造間請求損害賠償事件，業經中華民國仲
    裁協會（下稱仲裁協會）於民國108年7月2日作成106年度仲
    聲字第41號仲裁判斷書（下稱系爭仲裁判斷），並由臺灣臺
    北地方法院（下稱臺北地院）裁定系爭仲裁判斷准予執行（
    108年度仲執字第4號民事裁定，下稱系爭執行裁定）。相對
    人持系爭執行裁定為執行名義，向臺灣士林地方法院（下稱
    士林地院）聲請強制執行（108年度司執字第59365號強制執
    行事件，後併入107年度司執字第2336號強制執行事件，下
    稱系爭執行事件），惟聲請人已訴請撤銷系爭仲裁判斷，現
    由本院以109年度重上字第77號撤銷仲裁判斷之訴（下稱系
    爭撤銷仲裁訴訟）審理中。爰依仲裁法第42條第1項規定，
    聲請停止系爭執行事件之執行程序。
三、經查：
  ㈠兩造間損害賠償事件，經仲裁協會作成系爭仲裁判斷，並由
    臺北地院裁定系爭執行裁定。相對人持系爭執行裁定為執行
    名義，向士林地院聲請強制執行，由士林地院以系爭執行事
    件受理；聲請人提起系爭撤銷仲裁訴訟，由本院受理在案等
    情，業據聲請人提出系爭仲裁判斷、系爭執行裁定、士林地
    院執行處108年10月1日士院彩108司執秋字第59365號函、臺
    北地院108年度仲訴字第7號民事判決為證（見士林地院109
    年度聲字第49號卷第22-87頁），並有民事強制執行聲請狀
    、士林地院108年度司執字第59365號辦案進行簿、107年度
    司執字第2336號辦案進行簿附卷可按（見本院卷第13-64頁
    ），且經本院調取109年度重上字第77號案卷核閱屬實，則
    其聲請停止系爭執行事件之執行，即與首揭規定相符，應予
    准許。
  ㈡系爭仲裁判斷係命聲請人連帶給付2,432萬9,513元，有系爭
    仲裁判斷書可參（見上開第49號卷第24-25頁），是相對人
    因聲請人聲請停止執行所受之損害，揆諸前揭說明，乃本件
    撤銷仲裁判斷之訴進行期間，上開債權無法即時受償所遭致
    法定利息之損失。而聲請人所提起之撤銷仲裁判斷事件，訴
    訟標的價額逾150萬元，為得上訴第三審案件，依各級法院
    辦案期限實施要點之規定，第二、三審通常程序審判案件之
    辦案期限分別為2年及1年，據此預估本件停止執行可能延宕
    期間約為3年，則相對人因停止執行所受之利息損害金額約
    為364萬9,427元（計算式：2,432萬9,513元×5%×3＝364萬9,4
    27元，元以下四捨五入），加計其他可能產生之費用，爰酌
    定擔保金370萬元准許之。
四、據上論結，本件聲請為有理由，爰裁定如主文。
中　　華　　民　　國　　109 　年　　4 　　月　　10　　日
                    民事第二十庭  
                        審判長法　官  陳雅玲
　　　　　　　　　　　  　　　法　官  馬傲霜
　　　　　　　　　　　  　　　法　官  林玉蕙
正本係照原本作成。
如不服本裁定，應於收受送達後10日內向本院提出抗告狀，並應
繳納抗告費新臺幣１千元。
中　　華　　民　　國　　109 　年　　4 　　月　　10　　日

                              書記官  鄭淑昀